【裁判字號】    89,上易,1055
【裁判日期】    890509
【裁判案由】    贓物
【裁判全文】
臺灣高等法院刑事判決                      八十九年度上易字第一五五號
    上  訴  人  甲○○
    即  被  告
右上訴人因贓物案件，不服臺灣板橋地方法院八十八年度易字第三五五八號，中華民
國八十八年十一月三十日第一審判決（起訴案號：臺灣板橋地方法院檢察署八十八年
度偵字第一八四一九號），提起上訴，本院判決如左：
    主      文
上訴駁回。
    事實及理由
一、本案經本院審理結果，認第一審以上訴人即被告甲○○犯刑法第三百四十九條第
    二項故買贓物罪，判處有期徒刑五月，認事用法及量刑均無不當，應予維持，並
    引用第一審判決書記載之事實、證據及理由（如附件）。
二、被告未具理由空言不服提起上訴，為無理由，應予駁回。
三、被告經合法傳喚，無正當理由不到庭，爰不待其陳述逕行判決。
據上論斷，應依刑事訴訟法第三百七十三條、第三百六十八條、第三百七十一條判決
如主文。
本案經檢察官吳慎志到庭執行職務
中    華民    國      八十九      年      五      月       九       日
                            臺灣高等法院刑事第十七庭
                                審判長法  官  陳  正  雄
                                      法  官  許  錦  印
                                      法  官  林  勤  純
右正本證明與原本無異。
不得上訴。
                                      書記官  賴  思  華
中    華    民    國      八十九      年      五      月      十二      日
附錄：本案論罪科刑法條全文
刑法第三百四十九條
收受贓物者，處三年以下有期徒刑、拘役或五百元以下罰金。
搬運、寄藏、故買贓物或為牙保者，處五年以下有期徒刑、拘役或科或併科一千元以
下罰金。
因贓物變得之財物以贓物論。
附件：
臺灣板橋地方法院刑事判決                        八十八年度易字第三五五八號
    公  訴  人  臺灣板橋地方法院檢察署檢察官
    被      告  甲○○  男  四十三歲（民國○○○年○月○○日生）
                        住台北縣新莊市○○路三七六巷二五號二樓
                        身分證統一編號：Ｚ000000000號
右列被告因贓物案件，經檢察官提起公訴（八十八年度偵字第一八四一九號），本院
判決如左：
    主  文
甲○○故買贓物，累犯，處有期徒刑伍月。
    事  實
一、甲○○於民國八十六年間因贓物、傷害、竊盜等案件，經本院先後判處有期徒刑
    四月、五月、十月確定，三案接續執行，甫於八十七年十一月二十日執行完畢，
    猶不知悔改，於八十八年三月間某日，在台北縣中和市雙和保齡球館，明知不詳
    姓名年籍綽號「阿明」者所持有之車牌號碼ＮＭＸ－三七二號重型機車（該機車
    為乙○○所有，於八十七年十二月三十一日下午五時許，在台北縣板橋市○○路
    一五○巷口失竊）係來源不明之贓物，竟仍以新台幣（下同）三千元之代價予以
    買受，而故買贓物。嗣於八十八年七月十四日下午一時許，甲○○騎乘該機車行
    經台北縣三重市○○路與正義北路口時為警查獲。
二、案經台北縣警察局三重分局報請台灣板橋地方法院檢察署檢察官偵查起訴。
    理  由
一、訊據被告甲○○固坦承於右揭時地騎乘上開機車為警查獲之事實，惟矢口否認有
    何贓物犯行，辯稱：上開機車係綽號「阿明」之友人向伊借用三千元時質押與伊
    ，伊不知該機車係他人失竊之贓物云云。惟查：上開機車係被害人乙○○所有，
    於八十七年十二月三十一日下午五時許，在台北縣板橋市○○路一五○巷口遭竊
    ，有車輛查詢認可資料及代保管條各一紙在卷可稽，該機車為他人失竊之贓車，
    洵無疑義。雖被告矢口否認就該機車有贓物之認識，惟被告於警訊、偵查中坦承
    上開機車係其以三千元購得，於偵查中並供承明知上開機車係贓物，其嗣後翻異
    ，已無可採。況且，被告對該綽號「阿明」者之年籍資料、連絡方式等均一無所
    知，而凡持有機車之人必有行車執照以證明其正當來源，被告以三千元之低價向
    不熟識之綽號「阿明」者買受機車，卻未向其取得證明合法權源之行車執照，顯
    有違常情，是其就該機車應有贓物之認識，所辯不知該機車係他人失竊之機車一
    節，純係事後圖卸之詞，洵無足取。從而被告犯行堪以認定。
二、核被告甲○○所為，係犯刑法第三百四十九條第二項之故買贓物罪。被告於八十
    六年間曾因贓物、傷害、竊盜等案件，經本院先後判處有期徒刑四月、五月、十
    月確定，三案接續執行，於八十七年十一月二十日執行完畢，有臺灣高等法院檢
    察署刑案紀錄簡覆表一件在卷可按，其於五年內再犯本件有期徒刑以上之罪，為
    累犯，應依法加重其刑。爰審酌被告素行不佳，及其犯罪之動機、目的、手段、
    所生危害、犯罪後態度等一切情狀，量處如主文所示之刑，以示懲儆。
據上論斷，應依刑事訴訟法第二百九十九條第一項前段，刑法第三百四十九條第二項
、第四十七條，罰金罰鍰提高標準條例第一條前段，判決如主文。
本案經檢察官吳宗光到庭執行職務。
中      華      民      國      八十八      年    十一    月    三十    日
                                      臺灣板橋地方法院刑事第一庭
                                          法  官  施  錫  揮
右正本證明與原本無異
如不服本判決應於送達後十日內向本院提出上訴狀
                                          書記官  王  苑  琦
中      華      民      國      八十八      年    十二    月     三     日
附錄本案論罪科刑法條全文：
刑法第三百四十九條
收受贓物者，處三年以下有期徒刑、拘役或五百元以下罰金。
搬運、寄藏、故買贓物或為牙保者，處五年以下有期徒刑、拘役或科或併科一千元以
下罰金。
因贓物變得之財物以贓物論。


司法院資訊處製作；財團法人民間司法改革基金會備份。
